臺灣彰化地方法院刑事判決　　　　　　　96年度交訴字第11號
公　訴　人　臺灣彰化地方法院檢察署檢察官
被　　　告　乙○○
上列被告因過失致死等案件，經檢察官提起公訴（九十五年度偵
字第八二二三號），被告於準備程序中就被訴事實為有罪之陳述
，經告以簡式審判之旨，並聽取意見後，本院合議庭裁定由受命
法官獨任進行簡式審判程序，判決如下：
    主    文
乙○○服用酒類，不能安全駕駛動力交通工具而駕駛，處有期徒
刑肆月；又因過失致人於死，處有期徒刑捌月。應執行有期徒刑
拾壹月。
    犯罪事實
一、乙○○自民國九十五年七月二十八日凌晨零時許起至三時許
    間，在彰化縣彰化市○○路「水濂洞ＰＵＢ」與友人古銘松
    共飲啤酒六、七瓶，明知汽車駕駛人於飲用酒類後，其吐氣
    所含酒精濃度超過每公升零點二五毫克者，不得駕車，且其
    飲酒後已達於不能安全駕駛動力交通工具之程度，猶於甫飲
    畢未久，自該處騎乘車牌號碼ＪＳＶ─三三九號機車搭載古
    銘松，沿同縣花壇鄉○○路內側快車道由北往南方向行駛欲
    返回住處，嗣於四時許，行經中山路二段七七一號前時，本
    應注意飲酒後吐氣所含酒精成份超過每公升０．二五毫克以
    上者，不得駕車，且當時天候晴、柏油路面乾燥無缺陷、無
    障礙物，視距良好，又無其他不能注意之情事，竟疏於注意
    ，因飲酒後操控車輛能力已受影響，以致所騎機車左前車頭
    撞擊中山路中央分隔島而人車倒地，古銘松旋因撞擊力道過
    強被拋離後座，頭部直接撞擊台一線第一九三點六公里處編
    號第二一七號之羅馬旗竿基座突出部，導致頭顱骨破裂、腦
    挫傷當場死亡。俟經警據報前往處理，並至彰化秀傳紀念醫
    院對乙○○進行抽血，測得其血液酒精濃度高達三六０ｍｇ
    ／ｄｌ，換算成呼氣含酒精濃度為每公升一點八毫克（ｍｇ
    ／ｌ），已達於不能安全駕駛動力交通工具之程度，始查悉
    上情。
二、案經臺灣彰化地方法院檢察署檢察官據報相驗後自動檢舉偵
　　查起訴。
    理    由
一、上揭犯罪事實，業據被告乙○○於本院準備程序及審理時坦
    承不諱，並經被害人之弟甲○○於警詢時證述明確，復有道
    路交通事故現場圖、道路交通事故調查報告表(一)、(二)、秀傳
    紀念醫院法醫參考病歷摘要、彰化縣警察局道路交通事故當
    事人酒精測定紀錄表及照片九幀附卷可稽；而被害人古銘松
    確因本件車禍死亡，亦經臺灣彰化地方法院檢察署檢察官督
    同檢驗員相驗屬實，製有驗斷書、勘驗筆錄、相驗屍體證明
    書各一份及相驗照片在卷足憑。按汽車駕駛人飲酒後其吐氣
    所含酒精成份超過每公升０‧二五毫克以上者不得駕車，道
    路交通安全規則第一百十四條第二款定有明文。而服用酒類
    不能安全駕駛動力交通工具之認定，參考德國、美國之認定
    標準，對於駕駛人於呼氣中酒精濃度達每公升零點五五毫克
    以上，血液濃度達百分之０．一一以上者，肇事率為一般正
    常人之十倍，應認為已達不能安全駕駛之標準；至於上揭數
    值以下之行為，如輔以其他客觀事實得作為「不能安全駕駛
    」之判斷時，亦應依刑法第一百八十五條之三之規定移送法
    辦處以刑罰，法務部八十八年五月十八日法八八檢字第００
    一六六九號函釋甚明；另就醫學文獻所知，酒精對人體的影
    響程度依血液中酒精濃度而定，當吐氣濃度達每公升０．五
    五毫克時，將造成反應較慢、感覺減低、影響駕駛等輕到中
    度之酒精中毒症狀。本案被告於車禍後，經抽血測得其血液
    酒精濃度高達三六０ｍｇ／ｄｌ，換算成呼氣含酒精濃度為
    每公升一點八毫克（ｍｇ／ｌ），足證被告不勝酒力，無法
    妥適操控車輛以致肇事，已達不能安全駕駛動力交通工具之
    程度，甚為顯然。而依卷附道路交通事故調查報告表(一)所載
    ，當時天候晴、柏油路面乾燥無缺陷、無障礙物，又無其他
    不能注意之情事，詎其竟疏未遵守上開規定，因飲酒後操控
    車輛能力已受影響，以致所騎機車左前車頭撞擊中山路中央
    分隔島後人車倒地，古銘松旋因撞擊力道過強被拋離後座，
    頭部直接撞擊台一線第一九三點六公里處編號第二一七號之
    羅馬旗竿基座突出部，導致頭顱骨破裂、腦挫傷當場死亡，
    其有過失甚明，足徵被告前揭自白應與事實相符。而被害人
    因本件車禍死亡已如前述，是被告之酒後駕駛行為與被害人
    死亡間，顯有相當因果關係存在。綜上，本案事證明確，被
    告公共危險及過失致死犯行，堪以認定，應依法論科。
二、核被告所為，酒醉駕車部分，係犯刑法第一百八十五條之三
    之酒後不能安全駕駛動力交通工具而駕駛罪；因過失行為致
    被害人死亡部分，則犯刑法第二百七十六條第一項之過失致
    人於死罪。被告所犯前開二罪間，一為故意犯行，一為過失
    犯行，行為互殊，應予分論併罰。被告於酒後駕車，因而致
    人死亡，依法應負刑事責任，所犯過失致死部分應依道路交
    通管理處罰條例第八十六條第一項規定加重其刑。爰審酌酒
    後駕車之危害及酒後不應駕車之觀念，已透過學校教育、政
    令宣導及各類媒體廣為介紹傳達各界週知多年，被告對於酒
    醉駕車之危險性，應有相當之認識，詎其明知飲酒後精神狀
    態已受相當影響，僅圖一己往來交通之便，率爾駕駛車輛外
    出，造成他人死亡，實乏尊重其他用路人生命、財產安全之
    觀念，對於道路公共安全已生顯著之危險，應予非難，兼衡
    被告素行及犯後坦承犯行，態度尚可，然迄未與被害人家屬
    達成和解賠償等一切情狀，分別量處如主文所示之刑，並定
    其應執行刑，以示懲儆。
據上論斷，應依刑事訴訟法第二百七十三條之一第一項、第二百
九十九條第一項前段，道路交通管理處罰條例第八十六條第一項
，刑法第一百八十五條之三、第二百七十六條第一項、第五十一
條第五款，刑法施行法第一條之一第一項、第二項前段，判決如
主文。
本案經檢察官黃淑媛到庭執行職務。
中    華    民    國    96  　年    1     月    31    日
                  交通法庭  法  官  周　莉　菁
以上正本證明與原本無異。
如不服本判決，應於送達後十日內向本院提出上訴狀（須附繕
本），上訴於臺灣高等法院臺中分院。
告訴人或被害人對於判決如有不服具備理由請求檢察官上訴者，
其上訴期間之計算係以檢察官收受判決正本之日期為準。
中    華    民    國    96  　年    1     月    31    日
                            書記官  黃　當　易
附錄本判決論罪科刑法條：
刑法第一百八十五條之三：
服用毒品、麻醉藥品、酒類或其他相類之物，不能安全駕駛動力
交通工具而駕駛者，處一年以下有期徒刑、拘役或三萬元以下罰
金。
刑法第二百七十六條第一項：
因過失致人於死者，處二年以下有期徒刑、拘役或二千元以下罰
金。
